臺灣高等法院民事裁定
109年度抗字第958號

抗  告  人  年建營造有限公司

法定代理人  張清松  
相  對  人  築盛股份有限公司

法定代理人  陳誠峯  

上列當事人間請求給付工程款事件，抗告人對於中華民國109年6
月16日臺灣新北地方法院108年度建字第101號裁定，提起抗告，
本院裁定如下：
    主  文
抗告駁回。
抗告訴訟費用由抗告人負擔。
    理  由
相對人築盛股份有限公司於原法院起訴請求抗告人給付工程款
  （案列108年度建字第101號），原法院於民國109年4月30日判
  決抗告人敗訴，抗告人不服，提起上訴，原法院乃於109年5 
  月25日裁定命抗告人於收受該裁定正本5日內補繳第二審裁判
  費新臺幣（下同）18,280元（下稱系爭109年5月25日補費裁定
  ），嗣以抗告人逾期未補正上開裁判費用為由，於109年6月16
  日裁定駁回抗告人之上訴，抗告人不服，乃抗告前來。
按提起民事第二審上訴，應依民事訴訟法第77條之16第1項規定
  繳納裁判費，此為上訴必須具備之程式。又上訴不合程式或有
  其他不合法之情形而可以補正者，原第一審法院應定期間命其
  補正，如不於期間內補正，應以裁定駁回之，民事訴訟法第44
  2條第2項定有明文。查抗告人對於原法院108年度建字第101號
  判決提起上訴，未據繳納第二審裁判費，經原法院於109年5月
  25日裁定命抗告人於收受該裁定後5日內補繳第二審裁判費18,
  280元，並依抗告人提出書狀所載地址即「新北市○○區○○街000
  巷0弄0號1樓」送達系爭109年5月25日補費裁定，該裁定正本
  於109年5月29日送達抗告人，由抗告人收受，蓋用抗告人及其
  法定代理人張清松之印章，惟抗告人未依限補繳第二審裁判費
  ，原法院乃於109年6月16日裁定駁回抗告人之上訴等情，有支
  付命令聲明異議狀、民事裁定、送達證書、聲明上訴狀、民事
  科查詢簡答表等件附於原法院卷可稽（見原法院108年度訴字
  第1542號卷第11、13頁；108年度建字第101號卷第303、309、
  319頁），而抗告人亦自承：原法院送達系爭109年5月25日補
  費裁定予抗告人之送達證書上，係蓋用抗告人公司及其法定代
  理人張清松之印章等語（見本院卷第26頁），足見原法院向抗
  告人送達系爭109年5月25日補費裁定，已生合法送達抗告人之
  效力。是原法院以抗告人逾期未補正裁判費，其上訴不合法為
  由，裁定駁回抗告人之上訴，於法並無違誤。抗告意旨僅以：
  伊未於109年5月29日收受裁判費繳納通知書云云，指摘原法院
  裁定不當，聲明廢棄，為無理由，應予駁回。
據上論結，本件抗告為無理由。依民事訴訟法第495條之1第1項
  、第449條第1項、第95條、第78條，裁定如主文。
中　　華　　民　　國　　109 　年　　8 　　月　　10　　日
              民事第七庭    
                  審判長法  官  周玫芳
                        法  官  林翠華
                        法  官  李昆曄
正本係照原本作成。
不得再抗告。
中　　華　　民　　國　　109 　年　　8 　　月　　10　　日

                        書記官  李華倫